# 请教陈版，本期转回坏账准备，在会计利润和所得税调整表中应填列在哪一列？

提问人：11111111qq 时间：2018-03-23 11:08:16
如题所述，请教陈版，有一笔坏账准备前期未确认递延所得税资产，本期将这笔坏账转回，而不是本期确认了递延所得税资产，请问这笔转回坏账对所得税的影响应该填列在”会计利润与所得税费用调整过程”表的哪一列？我理解前期未确认递延所得税资产，当时填列在“本年未确认递延所得税资产的可抵扣暂时性差异或可抵扣亏损的影响”，本年冲回这笔坏账仍然填列在这一列中，别的列似乎都不恰当。谢谢陈版！

回答人：chenyiwei
可以增设一项“本期利用前期未确认递延所得税资产的可抵扣暂时性差异转回期间或者可抵扣亏损的影响”。